- def:
  - sseq:
    - - - sense
        - dt:
          - - text
            - '{bc}to {a_link|howl}, to {a_link|wail}'
  fl: transitive verb
  hwi:
    hw: aullar
    prs:
    - sound:
        audio: aulla01sp
  meta:
    id: aullar
    lang: es
    offensive: false
    section: alpha
    sort: '2602402000'
    src: spanish
    stems:
    - aullar
    uuid: d7920df1-299f-4a4a-9b0f-98c9ba9b3fcc
  shortdef:
  - to howl, to wail
  suppl:
    cjts:
    - cjfs:
      - aullando
      - aullado
      cjid: gppt
    - cjfs:
      - "a\xFAllo"
      - "a\xFAllas"
      - "a\xFAlla"
      - aullamos
      - "aull\xE1is"
      - "a\xFAllan"
      cjid: pind
    - cjfs:
      - aullaba
      - aullabas
      - aullaba
      - "aull\xE1bamos"
      - aullabais
      - aullaban
      cjid: pret
    - cjfs:
      - "aull\xE9"
      - aullaste
      - "aull\xF3"
      - aullamos
      - aullasteis
      - aullaron
      cjid: pprf
    - cjfs:
      - "aullar\xE9"
      - "aullar\xE1s"
      - "aullar\xE1"
      - aullaremos
      - "aullar\xE9is"
      - "aullar\xE1n"
      cjid: futr
    - cjfs:
      - "aullar\xEDa"
      - "aullar\xEDas"
      - "aullar\xEDa"
      - "aullar\xEDamos"
      - "aullar\xEDais"
      - "aullar\xEDan"
      cjid: cond
    - cjfs:
      - "a\xFAlle"
      - "a\xFAlles"
      - "a\xFAlle"
      - aullemos
      - "aull\xE9is"
      - "a\xFAllen"
      cjid: psub
    - cjfs:
      - aullara
      - aullaras
      - aullara
      - "aull\xE1ramos"
      - aullarais
      - aullaran
      cjid: pisb1
    - cjfs:
      - aullase
      - aullases
      - aullase
      - "aull\xE1semos"
      - aullaseis
      - aullasen
      cjid: pisb2
    - cjfs:
      - aullare
      - aullares
      - aullare
      - "aull\xE1remos"
      - aullareis
      - aullaren
      cjid: fsub
    - cjfs:
      - he aullado
      - has aullado
      - ha aullado
      - hemos aullado
      - "hab\xE9is aullado"
      - han aullado
      cjid: ppci
    - cjfs:
      - "hab\xEDa aullado"
      - "hab\xEDas aullado"
      - "hab\xEDa aullado"
      - "hab\xEDamos aullado"
      - "hab\xEDais aullado"
      - "hab\xEDan aullado"
      cjid: ppsi
    - cjfs:
      - hube aullado
      - hubiste aullado
      - hubo aullado
      - hubimos aullado
      - hubisteis aullado
      - hubieron aullado
      cjid: pant
    - cjfs:
      - "habr\xE9 aullado"
      - "habr\xE1s aullado"
      - "habr\xE1 aullado"
      - habremos aullado
      - "habr\xE9is aullado"
      - "habr\xE1n aullado"
      cjid: fpin
    - cjfs:
      - "habr\xEDa aullado"
      - "habr\xEDas aullado"
      - "habr\xEDa aullado"
      - "habr\xEDamos aullado"
      - "habr\xEDais aullado"
      - "habr\xEDan aullado"
      cjid: cpef
    - cjfs:
      - haya aullado
      - hayas aullado
      - haya aullado
      - hayamos aullado
      - "hay\xE1is aullado"
      - hayan aullado
      cjid: ppfs
    - cjfs:
      - hubiera aullado
      - hubieras aullado
      - hubiera aullado
      - "hubi\xE9ramos aullado"
      - hubierais aullado
      - hubieran aullado
      cjid: ppss1
    - cjfs:
      - hubiese aullado
      - hubieses aullado
      - hubiese aullado
      - "hubi\xE9semos aullado"
      - hubieseis aullado
      - hubiesen aullado
      cjid: ppss2
    - cjfs:
      - hubiere aullado
      - hubieres aullado
      - hubiere aullado
      - "hubi\xE9remos aullado"
      - hubiereis aullado
      - hubieren aullado
      cjid: fpsb
    - cjfs:
      - '-'
      - "a\xFAlla"
      - "a\xFAlle"
      - aullemos
      - aullad
      - "a\xFAllen"
      cjid: impf
